【裁判字號】    97,易,188
【裁判日期】    970604
【裁判案由】    竊盜
【裁判全文】
臺灣雲林地方法院刑事判決               97年度易字第188號
公  訴  人  臺灣雲林地方法院檢察署檢察官
被      告  甲○○
            乙○○
            丙○○
上列被告等因竊盜案件，經檢察官提起公訴（97年度偵字第801
號），被告3 人就被訴事實均為有罪之陳述，本院裁定進行簡式
審判程序，判決如下：
    主  文
甲○○、乙○○、丙○○犯結夥攜帶兇器竊盜罪，均累犯，甲○○、丙○○各處有期徒刑拾月，乙○○處有期徒刑玖月。扣案之
T 字型扳手壹支沒收之。
    事  實
一、甲○○前因毒品危害防制條例、公共危險、過失傷害、竊盜
    等案件，經法院合併定應執行為有期徒刑5 年確定，嗣經減
    刑後，定應執行刑為有期徒刑2 年6 月，於民國96年7 月16
    日期滿執行完畢。乙○○前因施用第1 、2 級毒品案件，經
    法院分別有期徒刑1 年、4 月確定，又因過失傷害、竊盜、
    贓物等案件，分別經法院判處有期徒刑6 月、2 年2 月、4
    月確定，上開案件經定應執行刑為有期徒刑3 年6 月，於94
    年10月18日縮短刑期假釋出監，於95年10月6 日假釋期滿假
    釋未經撤銷，其未執行之刑，以已執行論。丙○○前因毒品
    危害防制條例案件，經法院判處有期徒刑7 月確定，經法院
    裁定減刑為有期徒刑3 月又15日，於96年7 月16日縮刑期滿
    執行完畢。均不知悔改，復共同基於意圖為自己不法所有之
    犯意聯絡，於96年11月19日上午5 時30分前之某時許，由丙○○駕車搭載甲○○、乙○○結夥3 人，共同前往雲林縣西
    螺鎮○○里○○○路24號前，由乙○○下車持其所有客觀上
    足以對人生命、身體、安全構成威脅，可作為兇器使用之T
    字型扳手1 支，以該扳手開啟電源發動引擎之方式，竊取停
    放於該處戊○○所有車牌號碼GW-1649 號自小客車1 輛，得
    手後，將車牌2 面拆卸後丟棄，供己代步使用。嗣於96年12
    月20日晚上11時30分許，在雲林縣斗六市鎮○路980 號108
    室為警查獲，並扣得乙○○所有行竊所用之T 字型扳手1 支
    。甲○○、乙○○、丙○○在其等上開竊盜犯行尚未被有偵
    查犯罪職權之公務員發覺前，不逃避接受裁判，向警員主動
    供出犯罪事實，因而自首接受裁判。
二、案經雲林縣警察局斗南分局報告臺灣雲林地方法院檢察署檢
    察官偵查起訴。
    理  由
一、本件被告甲○○、乙○○、丙○○所犯係死刑、無期徒刑、
    最輕本刑為3 年以上有期徒刑以外之罪，被告就被訴事實為
    有罪之陳述，經本院裁定以簡式審判程序審理，依刑事訴訟
    法第273 條之2 、同法第159 條第2 項之規定，不適用傳聞
    法則有關限制證據能力之相關規定，合先敘明。
二、上揭事實，業據被告甲○○、乙○○、丙○○坦承不諱，且
    經證人即被害人戊○○於警詢時證述明確，並有贓物認領保
    管單1 紙、雲林縣警察局車輛尋獲電腦輸入單、現場照片1
    張（警卷第3 、5 、26頁）在卷可稽，復有被告乙○○所有
    行竊所用之T 字型扳手1 支扣案可證，足認被告3 人上開自
    白與事實相符，堪可採信。被告甲○○、乙○○、丙○○上
    開竊盜犯行，係於員警尚未知悉犯罪事實及犯罪行為人前，
    由被告3 人自行供出，有雲林縣警察局斗南分局偵查隊偵查
    佐蔡丁農所出具之自首情形報告表1 份在卷可稽（本院卷第
    47頁），足認被告3 人上開竊盜犯行，係在有偵查犯罪職權
    之公務員發覺前，主動向警方供出犯罪事實，因而自首接受
    裁判。本件事證明確，被告犯行堪以認定，應依法論科。
三、按刑法第321 條第1 項第3 款之攜帶兇器竊盜罪，係以行為
    人攜帶兇器竊盜為其加重條件，此所謂兇器，其種類並無限
    制，凡客觀上足對人之生命、身體、安全構成威脅，具有危
    險性之兇器均屬之，且祇須行竊時攜帶此種具有危險性之兇
    器為已足，並不以攜帶之初有行兇之意圖為必要，最高法院
    79年臺上字第5253號著有判例可資參照。而本件被告3 人行
    竊時，被告乙○○所使用之T 字型扳手1 支，全長約14公分
    ，前端有鐵製削平的部分，長約6 公分等情，業經本院當庭
    勘驗屬實（見本院卷第85頁），足認該T 字型扳手足以對人
    生命、身體、安全構成威脅，為具有危險性之兇器。且本件
    前往現場行竊之人，合計已達三人，是核被告甲○○、乙○○、丙○○所為，均係犯刑法321 第第1 項第3 、4 款之結
    夥攜帶兇器竊盜罪之罪，起訴意旨認被告3 人僅成立刑法第
    321 條第1 項第4 款之結夥竊盜罪，容有未洽，附此敘明。
    被告甲○○、乙○○、丙○○就上開犯行，有犯意之聯絡及
    行為之分擔，為共同正犯。被告甲○○、乙○○、丙○○前
    揭竊盜犯行，係在有偵查犯罪職權之公務員發覺前，主動向
    警方供出犯罪事實，而自首接受裁判，合於自首之規定，所
    為上開犯行，被告3 人均依刑法第62條前段之規定減輕其刑
    。又被告3 人分別有如事實欄所載之前案科刑及執行紀錄，
    有卷附臺灣高等法院被告前案紀錄表可按，其等受有期徒刑
    之執行完畢，5 年以內故意再犯有期徒刑以上之罪，所犯上
    開各罪，均為累犯，應依刑法第47條第1 項之規定，各加重
    其刑，並均先加後減之。爰審酌被告3 人均正值年輕力壯，
    竟不思循正途獲取財物，隨意竊取他人車輛，毫無他人所有
    物之概念，其竊盜之手段、所得財物價值，及其等犯後態度
    （被告乙○○犯後始終坦承犯行、態度良好）、教育程度等
    一切情狀，分別量處如主文所示之刑。扣案之T 字型扳手1
    支，係被告乙○○所有供本件犯罪所用之物，業據其供明在
    卷，應依刑法第38條第1 項第2 款之規定沒收之。
據上論斷，應依刑事訴訟法第273 條之1 第1 項、第299 條第1
項前段，刑法第28條、第321 條第1 項第3 款、第4 款、第62條
前段、第47條第1 項、第38條第1 項第2 款，刑法施行法第1 條
之1 第1 項、第2 項前段，判決如主文。
本案經檢察官丁○○到庭執行職務。
中    華    民    國    97    年    6     月    4     日
                  刑事第二庭    法  官  王  素  珍
以上正本證明與原本無異。
如不服本判決，應於判決收受後10日內，向本院提出上訴狀（須
附繕本）。
                                書記官  吳  伊  婷
中    華    民    國    97    年    6     月    6     日
附錄本案論罪科刑法條：
中華民國刑法第321條第1項第3款、第4款
（加重竊盜罪）
犯竊盜罪而有左列情形之一者，處6 月以上5 年以下有期徒刑：
一  於夜間侵入住宅或有人居住之建築物、船艦或隱匿其內而犯
    之者。
二  毀越門扇、牆垣或其他安全設備而犯之者。
三  攜帶兇器而犯之者。
四  結夥三人以上而犯之者。
五  乘火災、水災或其他災害之際而犯之者。
六  在車站或埠頭而犯之者。
前項之未遂犯罰之。


司法院資訊處製作；財團法人民間司法改革基金會備份。
